# 企业重组的所得税问题财税[2009]59号文件]：

提问人：nikan 时间：2011-08-10 11:42:56
59 号文中所指的企业合并是指一家或多家企业（以下称为被合并企业）将其全部资产和负债转让给另一家现存或新设企业（以下称为合并企业），被合并企业股东换取合并企业的股权或非股权支付，实现两个或两个以上企业的依法合并。这与会计上的企业合并概念是不同的。 会计上的控股合并，应适用 59 号文中的股权收购。

回答人：chenyiwei
赞同。税法上的合并、分立仅限于导致独立纳税人地位发生改变的合并和分立事项。会计上的“控股合并”是站在合并报表的立场，而合并报表主体本身并不是纳税主体。